【裁判字號】    89,交訴,19
【裁判日期】    890314
【裁判案由】    
【裁判全文】
臺灣臺中地方法院刑事判決                          八十九年度交訴字第一九號
    公  訴  人  臺灣台中地方法院檢察署檢察官
    被      告  乙○○
    選任辯護人  游琦俊律師
    被      告  甲○○
右列被告因過失致死案件，經檢察官提起公訴 (八十八年度偵字第五八三七號)，本
院判決如左：
    主  文
乙○○從事業務之人，因業務上之過失致人於死，處有期徒刑捌月。
甲○○從事業務之人，因業務上之過失致人於死，處有期徒刑柒月。
    事  實
一、乙○○為中連貨運股份有限公司之司機，以駕駛大貨車運送貨物為業，而甲○○
    則以駕駛自用貨車為人載運貨物為業，均為從事駕駛業務之人。甲○○原應注意
    在顯有妨害他車通行之機車道、慢車道等處所，均不得停車，而依其情形並非不
    能注意，竟不注意，仍於民國（下同）八十八年一月九日晚上，將其駕駛之車號
    ＩＣ－九０七九號貨車（登記名義人為竹萬城）斜向停放於接近台中市○○○路
    與嶺東路之交岔路口處由東往西（中勇路往工業區）方向之機車專用道上，且車
    尾部分突入同向之慢車道。嗣於當晚八時五十五分許，謝誌華駕駛車號ＪＢＭ－
    八九七號機車沿台中市○○○路由東往西方向，行駛於機車道上，途經近嶺東路
    口處，撞及甲○○同向違規停放於該處之上開貨車，其機車遂因撞擊而左倒，適
    乙○○所駕駛之車號ＨＴ－五七三號大貨車同向由後駛來，乙○○原應注意遵守
    道路標線指示及車前狀況，而依其情形並非不能注意，竟疏未注意遵守道路標線
    指示而侵入機車道行駛，且未注意車前狀況致大貨車右後輪擦撞其機車後側，謝
    誌華人、車倒地後往前刮地約四．二公尺，致謝誌華受有胸部挫傷併氣血胸及內
    出血、頸部損傷之傷害，經送醫急救後不治死亡。肇事後甲○○將車駛離現場，
    乙○○隨即託人報警，並於警員到達現場時，自首犯罪，而接受裁判。
二、案經台中市警察局第四分局報請檢察官相驗偵查起訴。
    理  由
一、訊据被告甲○○、乙○○二人，除被告甲○○對於右揭事實供認不諱外，被告乙
    ○○則矢口否認有過失致人於死之犯行，辯稱：伊所駕駛之大貨車係行駛於自己
    之車道內，並未侵入機車道，本件車禍係被害人見被告甲○○違規將貨車凸出停
    放於機車道，致被害人一時心慌偏左行駛於外側快車道，伊因猝不及防而與機車
    擦撞，並無過失云云。惟查：右揭犯罪事實，有台中市○○○道路交通事故調查
    報告表、車損照片及檢察官現場履勘筆錄附卷佐證，核與證人張德言（台中市○
    ○○路○段一八八號天源義記股份有限公司大門守衛室警衛）及被告甲○○於警
    訊中之證述、供述情節相符。參以被告乙○○於警訊時亦不否認伊所駕駛之大貨
    車未注意佔用慢車道，致被害人機車行駛空間不夠而擦撞肇事等語；另被告乙○
    ○於檢察官偵查中供稱：伊只聽到「碰」一聲，將車往前開後停下來，才發現有
    一機車倒在那裡，伊行駛時並沒有看到旁邊有車等語；再依台中市○○○道路交
    通事故調查報告表顯示機車刮地痕且左邊距分道線三十公分以觀，被害人係駕駛
    機車遵循在機車道行駛，可以認定，凡此，在在足以証明被告乙○○確有未注意
    車前狀況及佔用機車道（慢車道）行駛之情事，所辯殊不足取。又被害人謝誌華
    係因本件車禍受傷送醫不治死亡，亦經檢察官督同法醫師相驗屬實，製有勘驗筆
    錄、驗斷書及相驗屍體證明書在卷可稽。
二、按駕駛人駕駛汽車應遵守道路交通標線之指示；汽車行駛時，駕駛人應注意車前
    狀況，並隨時採取必要之安全措施；顯有妨害他車通行之處所，不得停車。分別
    為道路交通安全規則第九十條、第九十四條第三項及第一百十二條第一項第九款
    所明定。被告甲○○應注意顯有妨害他車通行之處所不得停車，而被告乙○○亦
    應注意遵守道路標線指示及車前狀況，且依當時情形，均非不能注意，竟疏未注
    意，以致肇事，皆有過失。本件交通事故送請台灣省台中市區車輛行車事故鑑定
    委員會鑑定結果，大致亦同此認定，有該鑑定委員會中市鑑字第八八０五０號鑑
    定意見書附卷可參。另台灣省車輛行車事故覆議鑑定委員會八十八年九月二十八
    日交覆字第八八０四五八號函亦復稱：（一）依警繪現場圖所示，肇事後機車左
    倒位置及刮地痕遺留位置，顯示機車依規定行駛於機車專用道內，應可確定；（
    二）依證人所示之小貨車停車位置，顯示小貨車違規斜向停車並佔用機車專用道
    ，影響機車夜間行車安全，應可確定等情，可供本件肇事責任之認定。被告乙○
    ○否認有過失云云，要屬卸責之詞，不足採信。又被害人謝誌華之死亡確係本件
    交通事故所致，已如前述，則被告二人之過失行為與被害人之死亡結果間具有相
    當因果關係，故被告二人之犯行均堪認定。
三、被告甲○○、乙○○二人係貨車司機，為從事駕駛業務之人，於執行業務中肇事
    ，致人於死，核被告甲○○、乙○○二人所為，均係犯刑法第二百七十六條第二
    項之業務過失致死罪。被告乙○○於肇事後託人向警報案，接受偵訊並坦承肇事
    ，有警局筆錄可稽，為對於未發覺之罪自首而受裁判，應減輕其刑。爰審酌被告
    等二人之過失程度、所生之危害、肇事後之態度及肇事後彼二人迄未與被害人家
    屬為民事和解，賠償其損害等一切情狀，各判處如主文所示之刑。
四、據上論斷，應依刑事訴訟法第二百九十九條第一項前段，刑法第二百七十六條第
    二項，第六十二條前段，罰金罰鍰提高標準條例第一條前段，判決如主文。
中      華      民      國    八十九    年      三      月     十四     日
                                      台灣台中地方法院交通法庭
                                          法  官    許 金  樹
右正本證明與原本無異。
如不服本判決，應於判決送達後十日內向本院提出上訴狀，上訴於臺灣高等法院臺中
分院(須附繕本)。
                                          書記官
中      華      民      國    八十九    年      三      月     十四     日
附錄論罪科刑實體法條文：
刑法第二百七十六條第二項：從事業務之人，因業務上之過失犯前項之罪者，處五年
以下有期徒刑或拘役，得併科三千元以下罰金。


司法院資訊處製作；財團法人民間司法改革基金會備份。
